【裁判字號】    99,易,563
【裁判日期】    990826
【裁判案由】    竊盜等
【裁判全文】
臺灣屏東地方法院刑事判決               99年度易字第563號
公  訴  人  臺灣屏東地方法院檢察署檢察官
被      告  甲○○
上列被告因竊盜案件，經檢察官提起公訴（99年度偵字第5082號
、4515號、5282號、5285號、5666號、4675號、4510號、4341號
），本院於準備程序進行中，因被告就被訴事實均為有罪之陳述
，經告知簡式審判程序意旨，並聽取公訴人及被告意見後，本院
裁定依簡式審判程序審理，判決如下：
    主  文
甲○○犯如附表編號1 至19主文欄所示共拾玖罪，各處如附表編
號1 至19主文欄所示之刑。應執行有期徒刑伍年，並應於刑之執
行前，令入勞動場所強制工作年。
    事  實
一、甲○○前於民國96年間因違反毒品危害防制條例、竊盜等案
    件，經本院分別判處有期徒刑6 月、6 月、6 月確定，經定
    應執行刑有期徒刑1 年4 月，於97年11月30日執行完畢。詎
    猶不思悔改，復意圖為自己不法之所有，於下列時、地，為
    下列竊盜犯行：
(一)、於99年5 月20日下午1 時許，騎腳踏車前往屏東縣九如鄉○
    ○村○○路31號旁檸檬園，持客觀上對於人之生命、身體構
    威脅可供兇器使用之扳手1 支，竊取園內乙○○所有抽水馬
    達1 具，得手後置放在腳踏車後座上逃離現場伺機變賣，嗣
    於同（20）日下午3 時許，行經屏東縣長治鄉○○村○○街
    時，因行跡可疑為巡邏員警盤檢查獲，並扣得上開抽水馬達
    1 具（已發還被害人）。
(二)、於99年4 月28日下午2 時許，騎腳踏車前往屏東縣屏東市○
    ○段804 之1 地號農地，持客觀上對於人之生命、身體構威
    脅可供兇器使用之扳手1 支，竊取蔡勝宗所有抽水馬達1 具
    ，得手後置放在腳踏車後座上逃離現場伺機變賣，嗣於同（
    28）日下午3 時30分許，為警在屏東縣長治鄉○○村○○路
    516 號前查獲，並扣得上開抽水馬達1 具（已發還被害人）
    。
(三)、於99年5 月17日凌晨3 時許，騎腳踏車前往屏東縣長治鄉仁
    義巷72號旁長豐段829 、829-1 等地號農地，持客觀上對於
    人之生命、身體構威脅可供兇器使用之老虎鉗1 支剪斷鐵絲
    網之安全設備後，鑽越進入園內，再以客觀上可供兇器使用
    之扳手1 支，竊取園內張潮海所有抽水馬達1 具，得手後置
    放在腳踏車後座上逃離現場伺機變賣，嗣於同日上午7 時許
    ，將上開竊得之抽水馬達以新臺幣（下同）300 元賣予不詳
    姓名年籍之成年男子，變賣所得則花用殆盡。
(四)、於99年5 月4 日晚上9 時45分許，騎腳踏車前往屏東縣屏東
    市仁義里14-10 號前竹筍園，持客觀上對於人之生命、身體
    構威脅可供兇器使用之扳手1 支，竊取田豐助所有抽水馬達
    1 具，得手後置放在腳踏車後座上逃離現場伺機變賣，嗣將
    上開竊得之抽水馬達以500 元賣予不詳姓名年籍之成年男子
    ，變賣所得則花用殆盡。
(五)、於99年2 月21日21時許，騎腳踏車前往屏東縣屏東市○○段
    83、83-1地號竹筍園，持客觀上對於人之生命、身體構威脅
    可供兇器使用之扳手1 支，竊取竹筍園工寮內蕭明川所有抽
    水馬達1 具，得手後置放在腳踏車後座上逃離現場伺機變賣
    ，嗣將上開竊得之抽水馬達以500 元賣予不詳姓名年籍之成
    年男子，變賣所得則花用殆盡。
(六)、於99年4 月27日14時許，騎腳踏車前往屏東縣長治鄉○○段
    795-2 地號蓮霧園，持客觀上對於人之生命、身體構威脅可
    供兇器使用之扳手1 支，竊取廖正忠所有抽水馬達1 具，得
    手後置放在腳踏車後座上逃離現場伺機變賣，嗣將上開竊得
    之抽水馬達以500 元賣予不詳姓名年籍之成年男子，變賣所
    得則花用殆盡。
(七)、於99年4 月27日某時許，騎腳踏車前往屏東縣屏東市○○路
    659 號竹筍園，持客觀上對於人之生命、身體構威脅可供兇
    器使用之扳手1 支，竊取竹筍園工寮內黃登山所有抽水馬達
    1 具，得手後置放在腳踏車後座上逃離現場伺機變賣，嗣將
    上開竊得之抽水馬達以500 元賣予不詳姓名年籍之成年男子
    ，變賣所得則花用殆盡。
(八)、於99年5 月1 日凌晨3 時30分許前某時，騎腳踏車前往屏東
    縣屏東市○○段海豐小段1-28地號竹筍園，持客觀上對於人
    之生命、身體構威脅可供兇器使用之扳手1 支，竊取蕭同益
    所有抽水馬達1 具，得手後置放在腳踏車後座上逃離現場伺
    機變賣，嗣將上開竊得之抽水馬達以500 元賣予不詳姓名年
    籍之成年男子，變賣所得則花用殆盡。
(九)、於99年5 月1 日下午3 時30分許前某時，騎腳踏車前往屏東
    縣屏東市○○段16-68 地號稻田，持客觀上對於人之生命、
    身體構威脅可供兇器使用之扳手1 支，竊取蘇順興所有抽水
    馬達1 具，得手後置放在腳踏車後座上逃離現場伺機變賣，
    嗣將上開竊得之抽水馬達以500 元賣予不詳姓名年籍之成年
    男子，變賣所得則花用殆盡。
(十)、於99年5 月4 日上午10時30分許前某時，騎腳踏車前往屏東
    縣屏東市○○段0000-000地號農地，持客觀上可供兇器使用
    之扳手1 支，竊取劉志紋所有抽水馬達1 具，得手後置放在
    腳踏車後座上逃離現場伺機變賣，嗣將上開竊得之抽水馬達
    以500 元賣予不詳姓名年籍之成年男子，變賣所得則花用殆
    盡。
(十一)、於99年5 月5 日凌晨1 時許前之某時，騎腳踏車前往屏東縣
    長治鄉○○段818-3 地號竹筍園，持客觀上對於人之生命、
    身體構威脅可供兇器使用之剪刀1 支，竊取陳寶琴所有電纜
    線（長約100 公尺），得手後置放在腳踏車後座上逃離現場
    伺機變賣，嗣將上開竊得之電纜線以200 元賣予不詳姓名年
    籍之成年男子，變賣所得則花用殆盡。
(十二)、於99年5 月7 日16時許前某時，騎腳踏車前往屏東縣屏東市
    ○○段23地號農地，持客觀上對於人之生命、身體構威脅可
    供兇器使用之扳手1 支，竊取林勇義所有抽水馬達1 具，得
    手後置放在腳踏車後座上逃離現場伺機變賣，嗣將上開竊得
    之抽水馬達以900 元賣予不詳姓名年籍之成年男子，變賣所
    得則花用殆盡。
(十三)、於99年4 月底某日凌晨1 時許，騎腳踏車前往屏東縣長治鄉
    長興村殺蛇溪旁農地，持客觀上對於人之生命、身體構威脅
    可供兇器使用之扳手1 支，竊取許三郎所有抽水馬達1 具，
    得手後置放在腳踏車後座上逃離現場伺機變賣，嗣將上開竊
    得之抽水馬達以500 元賣予不詳姓名年籍之成年男子，變賣
    所得則花用殆盡。
(十四)、於99年5 月初某日凌晨1 時許，騎腳踏車前往屏東縣長治鄉
    ○○村○○路566-9 號椰子園，持客觀上對於人之生命、身
    體構威脅可供兇器使用之扳手1 支，竊取園內李林秀霞所有
    抽水馬達1 具，得手後置放在腳踏車後座上逃離現場伺機變
    賣，嗣將上開竊得之抽水馬達以500 元賣予不詳姓名年籍之
    成年男子，變賣所得則花用殆盡。
(十五)、於99年2 月初某日，騎腳踏車前往屏東縣屏東市○○路551
    號旁竹子園，持客觀上對於人之生命、身體構威脅可供兇器
    使用之扳手1 支，竊取園內林政仁所有抽水馬達1 具，得手
    後置放在腳踏車後座上逃離現場伺機變賣。
(十六)、於99年2 月23日前某時，騎腳踏車前往屏東縣屏東市○○路
    與自由路口旁「尚好檳榔攤」，持客觀上對於人之生命、身
    體構威脅可供兇器使用之扳手1 支，竊取該處韓秀英所有抽
    水馬達1 具，得手後置放在腳踏車後座上逃離現場伺機變賣
    。
(十七)、於98年8 月中旬某日，騎腳踏車前往屏東縣長治鄉○○村○
    ○路390 號張廣富住處，持客觀上對於人之生命、身體構威
    脅可供兇器使用之扳手1 支，竊取該住處後院內張廣富所有
    抽水馬達1 具，得手後置放在腳踏車後座上逃離現場伺機變
    賣。
(十八)、於99年4 月4 日前某時，騎腳踏車前往屏東縣屏東市○○路
    659 號旁竹子園，持客觀上對於人之生命、身體構威脅可供
    兇器使用之扳手1 支，竊取該園內黃登山所有抽水馬達1 具
    ，得手後置放在腳踏車後座上逃離現場伺機變賣。
(十九)、於99年2 月底某日，騎腳踏車前往屏東縣屏東市○○路往高
    雄方向旁台糖農地，持客觀上對於人之生命、身體構威脅可
    供兇器使用之扳手1 支，竊取該處李太平所有抽水馬達1 具
    ，得手後置放在腳踏車後座上逃離現場伺機變賣。
二、案經田豐助、蕭明川、廖正忠、蕭同益、蘇順興、劉志紋、
    陳寶琴、林勇義訴由屏東縣政府警察局屏東分局報告臺灣屏
    東地方法院檢察署檢察官偵查起訴。
    理  由
一、被告甲○○所犯均係死刑、無期徒刑、最輕本刑為3 年以上
    有期徒刑以外之罪，其等於準備程序就前揭被訴事實均為有
    罪之陳述，經告知簡式審判程序之旨，並聽取其等與公訴人
    之意見後，本院認無不得或不宜改依簡式審判程序進行之情
    ，爰依刑事訴訟法第273 條之1 第1 項、第284 條之1 規定
    ，裁定進行簡式審判程序。
二、上揭犯罪事實，業據被告甲○○迭於警詢、偵查及本院審理
    時坦承不諱，核與證人即被害人乙○○、蔡勝宗、張潮海、
    田豐助、蕭明川、廖正忠、黃登山、蕭同益、蘇順興、劉志
    紋、陳寶琴、林勇義、許三郎、李林秀霞、林政仁、韓秀英
    、張廣富、李太平於警詢時證述情節大致相符，復有扣押物
    品目錄表、贓物認領保管單、現場照片等在卷可稽，足證被
    告甲○○之自白與事實相符，自可採為認定事實之證據。綜
    上足認，被告加重竊盜犯行，事證明確，堪予認定。
三、核被告甲○○所為，均係犯刑法第321 第第1 項第3 款之攜
    帶兇器竊盜罪。又被告甲○○所犯如事實欄一、(一)至(十九)所示
    之19次攜帶兇器竊盜犯行間，時間、地點各不相同，犯意各
    別，行為互殊，應予分論併罰。被告甲○○前於96年間因違
    反毒品危害防制條例、竊盜等案件，經本院分別判處有期徒
    刑6 月、6 月、6 月確定，經定應執行刑有期徒刑1 年4 月
    ，於97年11月30日執行完畢之事實，有臺灣高等法院被告前
    案紀錄表1 份附卷可按，其受有期徒刑之執行完畢5 年以內
    故意再犯本件有期徒刑以上之各罪，均為累犯，各應依刑法
    第47條第1 項之規定加重其刑。爰審酌被告不思上進以正途
    賺取金錢，僅因缺錢花用即為本件攜帶兇器竊盜罪，且恣意
    多次竊取他人財物達19次，竊取之物大多為果園、竹筍園、
    農地之抽水馬達，嚴重破壞農村之治安，使農民損害嚴重，
    危及農民之生計；另參酌其犯罪之手段、所生危害、犯後承
    認部分犯行，態度良好，所竊得之物之價值及均以賤價出售
    他人等一切情狀，分別量處如附表一編號1 至19主文欄所示
    之刑，並定其應執行之刑。又按「18歲以上之竊盜犯、贓物
    犯，有犯罪之習慣者，得於刑之執行前，令入勞動場所強制
    工作」，竊盜犯贓物犯保安處分條例第3 條第1 項定有明文
    。本院審酌本件被告自98年8 月中旬起迄99年5 月20日止，
    期間僅約9 個月餘，即多次竊盜至少達19次，另於被告甲○
    ○99年間另犯普通竊盜罪共三罪，業經本院於99年3 月29日
    以99年度簡字第498 號判決各判處有期徒刑5 月，應執行有
    期徒刑一年二月，於99年4 月26日確定一節，有本院99年度
    簡字第498 號刑事判決、台灣高等法院被告前案紀錄表各1
    份在卷可查，又其為上開犯行之目的係為將竊得之贓物變賣
    現金花用，業據被告於警詢中供述詳實，顯見其確有竊盜之
    犯罪習慣，僅藉刑之執行尚不足以根絕其惡性，爰依竊盜犯
    贓物犯保安處分條例第3 條第1 項第1 款之規定，諭知於刑
    之執行前，令入勞動場所強制工作3 年以資矯治。又被告甲
    ○○犯前開竊盜罪所用之扳手，並未扣案，且非違禁物，亦
    無證據證明係被告甲○○所有，被告甲○○於檢察官偵訊時
    陳稱扳手均已丟棄等語，爰不予宣告沒收，併此敘明。
據上論斷，應依刑事訴訟法第284 條之1 、第299 條第1 項前段
，刑法第321條第1項第3款、第51條第5款、第47條第1項，竊盜
犯贓物犯保安處分條例第3條第1項、第4條、第5條第1項前段，
判決如主文。
本案經檢察官劉昀到庭執行職務。
中    華    民    國    99    年    8     月    26    日
                  刑事第一庭    法  官  涂裕洪
以上正本證明與原本無異。
如不服本判決應於收受判決後10日內向本院提出上訴書狀，並
應敘述具體理由；其未敘述上訴理由者，應於上訴期間屆滿後
20日內向本院補提理由書（均須按他造當事人之人數附繕本）
「切勿逕送上級法院」。
中    華    民    國    99    年    8     月    26    日
                                書記官  卓春成
附錄本案論罪科刑法條：
中華民國刑法第321條第1項第3款：
犯竊盜罪而有左列情形之一者，處 6 月以上、 5 年以下有期徒
刑：
三、攜帶兇器而犯之者。
附表：
┌──┬────┬────────┬───────────┐
│編號│犯罪事實│ 所  犯  罪  名 │      主      文      │
├──┼────┼────────┼───────────┤
│    │如事實欄│攜帶兇器竊盜罪（│甲○○犯攜帶兇器竊盜罪│
│ 1. │一、(一)所│刑法第321條第1項│，累犯，處有期徒刑捌月│
│    │示      │第3款）         │。                    │
│    │        │                │                      │
├──┼────┼────────┼───────────┤
│    │如事實欄│攜帶兇器竊盜罪（│甲○○犯攜帶兇器竊盜罪│
│ 2. │一、(二)所│刑法第321條第1項│，累犯，處有期徒刑捌月│
│    │示      │第3款）         │。                    │
│    │        │                │                      │
├──┼────┼────────┼───────────┤
│    │如事實欄│攜帶兇器竊盜罪（│甲○○犯攜帶兇器竊盜罪│
│ 3. │一、(三)所│刑法第321條第1項│，累犯，處有期徒刑捌月│
│    │示      │第3款）         │。                    │
│    │        │                │                      │
├──┼────┼────────┼───────────┤
│    │如事實欄│攜帶兇器竊盜罪（│甲○○犯攜帶兇器竊盜罪│
│ 4. │一、(四)所│刑法第321條第1項│，累犯，處有期徒刑捌月│
│    │示      │第3款）         │。                    │
│    │        │                │                      │
├──┼────┼────────┼───────────┤
│    │如事實欄│攜帶兇器竊盜罪（│甲○○犯攜帶兇器竊盜罪│
│ 5. │一、(五)所│刑法第321條第1項│，累犯，處有期徒刑捌月│
│    │示      │第3款）         │。                    │
│    │        │                │                      │
├──┼────┼────────┼───────────┤
│    │如事實欄│攜帶兇器竊盜罪（│甲○○犯攜帶兇器竊盜罪│
│ 6. │一、(六)所│刑法第321條第1項│，累犯，處有期徒刑捌月│
│    │示      │第3款）         │。                    │
│    │        │                │                      │
├──┼────┼────────┼───────────┤
│    │如事實欄│攜帶兇器竊盜罪（│甲○○犯攜帶兇器竊盜罪│
│ 7. │一、(七)所│刑法第321條第1項│，累犯，處有期徒刑捌月│
│    │示      │第3款）         │。                    │
│    │        │                │                      │
├──┼────┼────────┼───────────┤
│    │如事實欄│攜帶兇器竊盜罪（│甲○○犯攜帶兇器竊盜罪│
│ 8. │一、(八)所│刑法第321條第1項│，累犯，處有期徒刑捌月│
│    │示      │第3款）         │。                    │
│    │        │                │                      │
├──┼────┼────────┼───────────┤
│    │如事實欄│攜帶兇器竊盜罪（│甲○○犯攜帶兇器竊盜罪│
│ 9. │一、(九)所│刑法第321條第1項│，累犯，處有期徒刑捌月│
│    │示      │第3款）         │。                    │
│    │        │                │                      │
├──┼────┼────────┼───────────┤
│    │如事實欄│攜帶兇器竊盜罪（│甲○○犯攜帶兇器竊盜罪│
│10. │一、(十)所│刑法第321條第1項│，累犯，處有期徒刑捌月│
│    │示      │第3款）         │。                    │
│    │        │                │                      │
├──┼────┼────────┼───────────┤
│    │如事實欄│攜帶兇器竊盜罪（│甲○○犯攜帶兇器竊盜罪│
│11. │一、(十一)所│刑法第321條第1項│，累犯，處有期徒刑捌月│
│    │示      │第3款）         │。                    │
│    │        │                │                      │
├──┼────┼────────┼───────────┤
│    │如事實欄│攜帶兇器竊盜罪（│甲○○犯攜帶兇器竊盜罪│
│12. │一、(十二)所│刑法第321條第1項│，累犯，處有期徒刑捌月│
│    │示      │第3款）         │。                    │
│    │        │                │                      │
├──┼────┼────────┼───────────┤
│    │如事實欄│攜帶兇器竊盜罪（│甲○○犯攜帶兇器竊盜罪│
│13. │一、(十三)所│刑法第321條第1項│，累犯，處有期徒刑捌月│
│    │示      │第3款）         │。                    │
│    │        │                │                      │
├──┼────┼────────┼───────────┤
│    │如事實欄│攜帶兇器竊盜罪（│甲○○犯攜帶兇器竊盜罪│
│14. │一、(十四)所│刑法第321條第1項│，累犯，處有期徒刑捌月│
│    │示      │第3款）         │。                    │
│    │        │                │                      │
├──┼────┼────────┼───────────┤
│    │如事實欄│攜帶兇器竊盜罪（│甲○○犯攜帶兇器竊盜罪│
│15. │一、(十五)所│刑法第321條第1項│，累犯，處有期徒刑捌月│
│    │示      │第3款）         │。                    │
│    │        │                │                      │
├──┼────┼────────┼───────────┤
│    │如事實欄│攜帶兇器竊盜罪（│甲○○犯攜帶兇器竊盜罪│
│16. │一、(十六)所│刑法第321條第1項│，累犯，處有期徒刑捌月│
│    │示      │第3款）         │。                    │
│    │        │                │                      │
├──┼────┼────────┼───────────┤
│    │如事實欄│攜帶兇器竊盜罪（│甲○○犯攜帶兇器竊盜罪│
│17. │一、(十七)所│刑法第321條第1項│，累犯，處有期徒刑捌月│
│    │示      │第3款）         │。                    │
│    │        │                │                      │
├──┼────┼────────┼───────────┤
│    │如事實欄│攜帶兇器竊盜罪（│甲○○犯攜帶兇器竊盜罪│
│18. │一、(十八)所│刑法第321條第1項│，累犯，處有期徒刑捌月│
│    │示      │第3款）         │。                    │
│    │        │                │                      │
├──┼────┼────────┼───────────┤
│    │如事實欄│攜帶兇器竊盜罪（│甲○○犯攜帶兇器竊盜罪│
│19. │一、(十九)所│刑法第321條第1項│，累犯，處有期徒刑捌月│
│    │示      │第3款）         │。                    │
│    │        │                │                      │
└──┴────┴────────┴───────────┘

司法院資訊處製作；財團法人民間司法改革基金會備份。
